臺灣高等法院臺南分院民事裁定　96年度抗字第62號
抗　　告　　人　乙○○
兼上一人代理人　甲○○
相　　對　　人　丁○○
　　　　　　　　丙○○○
　　　　　　　　己○○
兼上三人代理人　戊○○
上列抗告人與相對人等間確定執行費用額事件，對於民國96年2
月2日臺灣嘉義地方法院裁定（96年度執聲字第4號），提起抗告
，本院裁定如下：
    主  文
原裁定廢棄，發回台灣嘉義地方法院。
    理  由
一、抗告意旨略以：相對人之執行名義為原法院84年訴字第367
    號確定判決，而抗告人甲○○非該案之當事人為執行名義效
    力所不及，不能命其負擔執行費用。又執行拆除坐落於嘉義
    市○○段779號土地上之建物，該建物為相對人丙○○○使
    用，而非抗告人使用，相對人等應自行拆除，相對人丙○○
    ○拆除自己之建物，不能命抗告人乙○○負擔拆除費用。再
    相對人請求執行之標的物為四筆土地，執行費為新台幣（下
    同）4,352元，但實際執行交還之土地僅779號土地，原裁定
    即命乙○○負擔全部執行費，亦無理由云云。
二、按強制執行法第131條第1項前段規定關於繼承財產或共有物
    分割之裁判，執行法院得將各繼承人或共有人分得部分點交
    之。而此規定之立法理由，係為便民及避免當事人另行訴訟
    起見，特配合民法第824條第2項、第3項規定而修正。而就
    共有物分割之判決，雖屬形成判決，但此項判決，尚具有交
    付他共有人分得部分之性質，自可據以點交，爰於強制執行
    法第131條第1項予以規定。又請求履行協議分割契約之判決
    ，並非共有物分割判決，原無強制執行法第131條第1項前段
    規定之適用，如履行協議分割契約之判決，並無命共有人之
    交付義務，共有人尚不得本於履行協定分割契約之判決，就
    其協定分得部分聲請執行點交。查本件相對人執台灣嘉義地
    方法院84年度訴字第367號履行協議契約判決及確定判決為
    執行名義，該判決其中關於原坐落「嘉義市○○段399-2地
    號土地」部分似非請求裁判分割之共有物分割判決，且該判
    決主文關於該筆土地亦未為拆屋交地之諭知，相對人得否逕
    執該確定判決為執行名義，聲請法院強制執行執行點交，非
    無推求之餘地。又倘原執行法院認該確定判決得為執行名義
    ，相對人聲請執行交還之土地，雖載坐落嘉義市○○段1140
    、849、79、847號等四筆（重測後地號），然本件已執行拆
    屋點交之部分，僅779號土地（此筆土地分割自原大溪段399
    -2見原執行卷所附土地登記謄本），且相對人主張779號土
    地上之建物是乙○○所有（見強制執行聲請狀，及本院96年
    5月9日筆錄），原裁定竟命抗告人二人共同負擔全部執行費
    用額，尚有可議，抗告意旨指摘原裁定不當，求為廢棄，為
    有理由，爰由本院將原裁定廢棄，發回原執行法院更為適當
    之處理。
三、結論：本件抗告有理由，依強制執行法第30條之1，民事訴
    訟法第492條，裁定如主文。
中　　華　　民　　國　　96　　年　　8　   月　　31　  日
                  民事第二庭    審判長法　官　  丁振昌
                                      法　官　  吳上康
                                      法　官　  李素靖
上為正本係照原本作成。
不得再抗告
中　　華　　民　　國　　96　　年　　9 　　月　　3 　　日
                                      書記官    林鈴香
